臺灣臺北地方法院刑事裁定　　　　　　 100年度聲再字第50號
聲　請　人　謝謝國際聯合律師事務所
　　　　　　謝諒獲
上列聲請人因被告謝諒獲偽造文書案件，對於本院中華民國98年
11月27日97年度易字第725號確定判決、97年附民字第186號（暨
第二審判決：臺灣高等法院99年度上易字第146號確定判決），
聲請再審，本院裁定如下：
    主  文
再審之聲請駁回。
    理  由
一、再審聲請意旨詳如附件刑事聲請再審、聲請貪污犯李宜娟、
    李麗玲、陳芃宇、洪光燦、許文娟等人迴避狀所載。
二、按聲請再審，由判決之原審法院管轄，刑事訴訟法第四百二
    十六條第一項定有明文。又再審制度係就確定判決認定事實
    錯誤而設之救濟方法，故聲請再審，以該判決係實體上之確
    定判決為限；對於程序上之判決，要無聲請再審之可言（最
    高法院八十九年度台抗字第四十號裁定意旨可供參考）。再
    按「聲請再審由判決之原審法院管轄。」刑事訴訟法第四百
    二十六條第一項定有明文，而再審係對於確定判決聲明不服
    之方法，本質上為原訴訟程序之再開或續行，並非另一新訴
    訟關係，是所謂原審法院，應係指原確定判決之事實審法院
    ，要無疑義。查本件聲請之臺灣高等法院九十九年度上易字
    第一四六號案件，原審為本院九十七年度易字第七二五號案
    件，係經臺灣高等法院因上訴未敘述具體理由，上訴不合法
    為由，而以程序判決駁回上訴後確定，有臺灣高等法院被告
    前案紀錄表一份在卷可稽，是本案聲請再審，自應由本院審
    理，合先敘明。
三、按「有罪之判決確定後，有左列情形之一者，為受判決人之
    利益，得聲請再審︰一、原判決所憑之證物已證明其為偽造
    或變造者。二、原判決所憑之證言、鑑定或通譯已證明其為
    虛偽者。三、受有罪判決之人，已證明其係被誣告者。四、
    原判決所憑之通常法院或特別法院之裁判已經確定裁判變更
    者。五、參與原判決或前審判決或判決前所行調查之法官，
    或參與偵查或起訴之檢察官，因該案件犯職務上之罪已經證
    明者，或因該案件違法失職已受懲戒處分，足以影響原判決
    者。六、因發現確實之新證據，足認受有罪判決之人應受無
    罪、免訴、免刑或輕於原判決所認罪名之判決者。前項第一
    款至第三款及第五款情形之證明，以經判決確定，或其刑事
    訴訟不能開始或續行非因證據不足者為限，得聲請再審。」
    、「不得上訴於第三審法院之案件，除前條規定外，其經第
    二審確定之有罪判決，如就足生影響於判決之重要證據漏未
    審酌者，亦得為受判決人之利益，聲請再審。」刑事訴訟法
    第四百二十條條第一項、第二項、第四百二十一條分別定有
    明文。而依第四百二十一條規定，因重要證據漏未審酌而聲
    請再審者，應於送達判決後二十日內為之，同法第四百二十
    四條亦有明定。又法院認為聲請再審之程序違背規定者，應
    以裁定駁回之，刑事訴訟法第四百三十三條規定甚明。上開
    附具原判決繕本及證據之規定，乃法定程式，如有違背者，
    法院自應依同法第四百三十三條規定，以裁定駁回其再審之
    聲請。又刑事訴訟法再審編並無準用同法第三編有關上訴之
    規定，自難謂此種訴訟程式之欠缺，法院應先命為補正（最
    高法院八十八年度台抗字第四一六號判決參照）。
四、經查：
  (一)聲請人即被告謝諒獲前因偽造文書案件，經臺灣臺北地方法
    院檢察署檢察官以九十六年度偵續字第八三五號提起公訴，
    嗣經本院於民國九十八年十一月二十七日以九十七年度易字
    第七二五號判處被告謝諒獲犯使公務員登載不實罪，處有期
    徒刑六月，經被告提起上訴後，經臺灣高等法院於九十九年
    二月二十六日以其上訴違背法律上之程式，而以九十九年度
    上易字第一四六號判決駁回其上訴，因不得上訴於第三審法
    院而確定，嗣於九十九年六月十一日易科罰金執行完畢在案
    ，業經本院依職權調取該等卷宗核閱無訛。惟該案之受判決
    人即被告，僅為謝諒獲一人，謝謝國際聯合律師事務所並非
    受判決人，亦非受判決人之法定代理人、配偶等，自無提起
    再審之權利，則本件聲請再審、聲請貪污犯李宜娟、李麗玲
    、陳芃宇、洪光燦、許文娟等人迴避狀，此部分再審之程序
    自屬違背規定，應予駁回。
  (二)關於聲請人謝諒獲指稱原判決所憑之證物為偽造或變造、係
    被誣告、原判決所憑之通常法院或特別法院之裁判已經確定
    裁判變更、參與原判決或前審判決或判決前所行調查之法官
    ，或參與偵查或起訴之檢察官，因該案件犯職務上之罪已經
    證明者，或因該案件違法失職已受懲戒處分，足以影響原判
    決者部分，查聲請人謝諒獲所指稱情節，並未經判決確定，
    且聲請人謝諒獲亦未具體敘明其刑事訴訟不能開始或續行非
    因證據不足之情形，以供本院判斷，本院實難認以此聲請再
    審為有理由。
  (三)再者，聲請人謝諒獲聲請再審指稱有同法第四百二十條第一
    項第六款「發現確實之新證據」部分，按所謂新證據係指其
    證據本身在客觀上可認為真實，勿須經過調查，即足以動搖
    原確定判決使受刑人受有利之裁判者，且該項證據於事實審
    法院判決前已經存在，當時未能援用審酌，至其後始行發現
    者而言（最高法院八十五年臺抗字第第三七一號判決、九十
    四年台抗字第三九就號判決意旨可資參照），查聲請人謝諒
    獲並未確實提出此部分之證據供本院審酌，所提之附件均無
    法認定為新證據，或與原確定判決有關，且未依同法第四百
    二十九條規定附具證據，其聲請之程序亦屬違背規定，應予
    駁回其再審之聲請。
  (四)另查聲請人謝諒獲據以聲請再審之本院九十七年度易字第七
    二五號判決、臺灣高等法院九十九年度上易字第一四六號判
    決分經本院以郵務送達及公示送達方式送達予聲請人謝諒獲
    在案，有該卷宗內之送達證書、公示送達裁定、公示送達公
    告、公示送達證書可憑。聲請人謝諒獲雖陳稱伊從未收受九
    十九年度上易字第一四六號判決，故二十日之期間未開始起
    算云云，然執行前揭確定判決之臺灣臺北地方法院檢察署檢
    察官於九十九年六月十一日通知聲請人謝諒獲到庭易科繳交
    罰金時，業已當庭交付九十九年度易字第七二五號、九十九
    年度上易字第一四六號判決各一件予聲請人謝諒獲親自收受
    ，有該日訊問筆錄可佐（見臺灣臺北地方法院檢察署九十九
    年度執字第三一八九號卷第四四頁至四五頁），足見聲請人
    謝諒獲至遲於九十九年六月十一日即已收受判決，則其若依
    刑事訴訟法第四百二十四條規定「因重要證據漏未審酌」而
    聲請再審者，自應於送達判決後二十日內為之，始符規定。
    詎聲請人謝諒獲遲至一○○年八月十二日方提出本件再審之
    聲請，有其聲請狀上本院所蓋之收狀戳印可憑，自已逾二十
    日之法定期間，此部分再審聲請之程序自屬違背規定，應予
    駁回。
  (五)至聲請人所指本院九十七年度附民字第一八六號裁定，經核
    已非屬確定「判決」，揆諸前之說明，依法無從聲請再審，
    應由本院民事庭另為適法之處理，附此敘明。
四、綜上，聲請人聲請再審之程序，應均予以裁定駁回之。
五、據上論斷，應依刑事訴訟法第四百三十四條第一項、第四百
    三十三條，裁定如主文。
中    華    民    國   100    年    9     月    29    日
                  刑事第十四庭  法  官  林玉蕙
上正本證明與原本無異。
如不服本裁定，應於裁定送達後5日內向本院提出抗告狀。
                                書記官  陳怡君
中    華    民    國   100    年    10    月    3     日